臺灣臺南地方法院臺南簡易庭民事判決
110年度南小字第774號
原      告  金陽信資產管理股份有限公司

法定代理人  陳雨利
訴訟代理人  陳信華
            黃朝新
被      告  李玉霞
上列當事人間請求給付簽帳卡消費款事件，經臺灣屏東地方法院
潮州簡易庭裁定（110年度潮小字第97號）移送前來，本院於民
國110年8月13日言詞辯論終結，判決如下：
    主      文
被告應給付原告新臺幣玖萬參仟零伍拾肆元，及其中新臺幣伍萬
貳仟零玖拾貳元自民國九十六年七月四日起至民國一○四年八月
三十一日止，按週年利率百分之十九點七一計算之利息，暨自民
國一○四年九月一日起至清償日止，按週年利率百分之十五計算
之利息。
訴訟費用新臺幣壹仟元由被告負擔。
本判決得假執行。
    事實及理由
壹、程序方面
一、原告之法定代理人於訴訟進行中由林志亮變更為陳雨利，此
    有原告公司變更登記表1份在卷可稽（見本院臺南簡易庭110
    年度南小字第774號民事小額訴訟程序第一審卷宗﹝下稱院卷
    ﹞第21頁至第22頁），故陳雨利依法聲明承受訴訟（見院卷
    第19頁），應予准許，合先敘明。
二、按「訴狀送達後，原告不得將原訴變更或追加他訴。但有下
    列各款情形之一者，不在此限：……三、擴張或減縮應受判決
    事項之聲明者」，民事訴訟法第255條第1項但書第3款定有
    明文。原告起訴時請求：被告應給付原告新臺幣（下同）93
    ,054元，及自民國96年7月4日起至104年8月31日止，按年息
    19.71%計算之利息，暨自104年9月1日起至清償日止，按年
    息15%計算之利息（見臺灣屏東地方法院潮州簡易庭110年度
    潮小字第97號民事簡易訴訟程序第一審卷宗﹝下稱潮小卷﹞第
    5頁），嗣於110年8月13日言詞辯論期日變更訴之聲明為：
    被告應給付原告93,054元，及其中52,092自96年7月4日起至
    104年8月31日止，按年息19.71%計算之利息，暨自104年9月
    1日起至清償日止，按年息15%計算之利息（見院卷第25頁）
    。核原告所為訴之變更，與前揭法律規定相符，自應准許。
三、被告經合法通知而未於言詞辯論期日到場，核無民事訴訟法
    第386條所列各款情形，爰依原告聲請由其一造辯論而為判
    決。
貳、實體方面
一、原告主張：被告前於92年6月24日向訴外人陽信商業銀行股
    份有限公司（下稱陽信銀行）申請信用卡使用，並簽立信用
    卡申請書，依約得申請代償他行積欠款項及持卡至特約商店
    憑卡簽帳消費，並應於當期繳款截止日前向陽信銀行全部清
    償或以循環信用方式繳付最低應繳金額，逾期清償者，除喪
    失期限利益外，並按週年利率19.71%計算利息（另依銀行法
    第47條之1規定，利息自104年9月1日起改以年利率15%計算
    ）。詎被告持系爭信用卡於特約商店內消費簽帳及代償他行
    積欠款項後，未依約繳款，截至96年7月3日止，累計積欠本
    金52,092元未付，連同衍生之循環信用利息及違約金，合計
    尚積欠陽信銀行93,054元帳款未付。嗣陽信銀行於96年7月3
    1日將上開債權讓與原告並登報公告在案，是本件債權已合
    法移轉，然迭經原告催討未果，爰依信用卡使用契約及債權
    讓與之法律關係提起本件訴訟等語。並聲明：如主文第1項
    所示。
二、被告未於言詞辯論期日到場，亦未提出書狀作任何聲明或陳
    述。
三、得心證之理由
  ㈠按「稱消費借貸者，謂當事人一方移轉金錢或其他代替物之
    所有權於他方，而約定他方以種類、品質、數量相同之物返
    還之契約」、「借用人應於約定期限內，返還與借用物種類
    、品質、數量相同之物」、「債權人得將債權讓與於第三人
    」、「遲延之債務，以支付金錢為標的者，債權人得請求依
    法定利率計算之遲延利息。但約定利率較高者，仍從其約定
    利率」、「自一百零四年九月一日起，銀行辦理現金卡之利
    率或信用卡業務機構辦理信用卡之循環信用利率不得超過年
    利率百分之十五」、「當事人得約定債務人於債務不履行時
    ，應支付違約金」，民法第474條第1項、第478條、第294條
    第1項、第233條第1項、銀行法第47條之1第2項、民法第250
    條第1項分別定有明文。次按「持卡人依其與發卡機構所訂
    立之信用卡使用契約，取得使用信用卡向特約商店簽帳消費
    之資格，並對發卡機構承諾償付帳款，而發卡機構則負有代
    持卡人結帳，清償簽帳款項之義務。此種持卡人委託發卡機
    構付款之約定，具有委任契約之性質，倘持卡人選擇以循環
    信用方式繳款，就當期應償付之帳款僅繳付最低應繳金額，
    其餘應付款項由發卡機構先行墊付，持卡人則依約定給付循
    環利息者，又具有消費借貨契約之性質」（最高法院89年度
    台上字第1628號民事判決可資參照）。又「當事人對於他造
    主張之事實，於言詞辯論時不爭執者，視同自認……當事人對
    於他造主張之事實，已於相當時期受合法之通知，而於言詞
    辯論期日不到場，亦未提出準備書狀爭執者，準用第一項之
    規定。但不到場之當事人係依公示送達通知者，不在此限」
    ，民事訴訟法第280條第1項及第3項復有明定。
  ㈡被告已於相當時期受合法通知，卻於言詞辯論期日不到場且
    未提出準備書狀爭執，故對原告所主張前揭事實即應視同自
    認。前開事實復經原告提出其所述相符之信用卡申請書影本
    、陽信銀行信用卡約定條款影本、債權讓與證明書影本、信
    用卡單月帳務資料96年6月份、民眾日報公告影本等資料各1
    份為證（見潮小卷第11頁、第12頁、第7頁、第8頁、第9頁
    至第10頁），自堪信為真實。揆諸前揭法律規定及說明，原
    告本於信用卡使用契約及債權讓與之法律關係，請求被告給
    付如主文第1項所示之金額及利息，核屬有據，應予准許。
四、「訴訟費用，由敗訴之當事人負擔」、「法院為（小額）訴
    訟費用之裁判時，應確定其費用額」，民事訴訟法第78條及
    第436條之19第1項分別定有明文。經核本件訴訟費用額確定
    為1,000元，應由敗訴之被告負擔。
五、本件為依民事訴訟法第436條之8第1項規定適用小額程序所
    為被告敗訴之判決，應按同法第436條之20依職權宣告假執
    行。
六、據上論結，原告之訴為有理由，依民事訴訟法第436條之23
    、第436條第2項、第385條第1項前段、第78條、第436條之1
    9第1項、第436條之20，判決如主文。
中　　華　　民　　國　　110 　年　　8 　　月　　13　　日
      臺灣臺南地方法院臺南簡易庭  法  官  陳谷鴻
以上正本證明與原本無異。   
如不服本判決，應於送達後20日內，向本院提出上訴狀並表明上
訴理由，如於本判決宣示後送達前提起上訴者，應於判決送達後
20日內補提上訴理由書（須附繕本）。
對於小額程序之第一審判決之上訴，非以其違背法令之理由，不
得為之。上訴狀內應記載表明㈠原判決所違背之法令及其具體內
容。㈡依訴訟資料可認為原判決有違背法令之具體事實者。
中　　華　　民　　國　　110 　年　　8 　　月　　13　　日
                                  書記官  曾盈靜